【裁判字號】    97,消債更,674
【裁判日期】    971211
【裁判案由】    更生
【裁判全文】
臺灣桃園地方法院民事裁定           97年度消債更字第674號
聲  請  人
即  債務人  甲○○
上列當事人因消費者債務清理事件聲請更生，本院裁定如下：
    主  文
債務人甲○○自中華民國九十七年十二月十二日下午六時起開始
更生程序。命司法事務官進行本件更生程序。
    理  由
一、按法院開始更生程序之裁定，應載明其年、月、日、時，並
    即時發生效力。次按法院裁定開始更生或清算程序後，得命
    司法事務官，進行更生或清算程序，必要時，得選任律師、
    會計師或其他適當之自然人或法人一人為監督人或管理人。
    消費者債務清理條例第45條第1 項、第16條第1 項分別定有
    明文。
二、聲請人即債務人聲請略以：聲請人前曾於民國95年11月9 日
    依照中華民國銀行公會會員辦理消費金融案件無擔保債務協
    商機制與金融機構成立協商，協商條件為月付新台幣（下同
    ）32,859元，惟聲請人月薪扣除勞健保費後約餘34,000元，
    且需扶養1 名子女，再扣除必要生活費用後，每月剩餘之薪
    資已無法支付上開協商之款項，故聲請人無法繼續履行原協
    商條件，顯係因非可歸責於己之事由致履行有重大困難，且
    其無擔保或無優先權之債務總額未逾1,200 萬元，復未經法
    院裁定開始清算程序或宣告破產，爰請求准予裁定開始更生
    。
三、經查：聲請人所主張之上開事實，業據提出財產狀況說明書
    、戶籍謄本、債權人及債務人清冊、財產歸屬清單資料、綜
    合所得稅各類所得資料清單、財團法人金融聯合徵信中心信
    用報告、無擔保債務還款計劃等（均影本）為證，核無不實
    。聲請人於95年間依中華民國銀行公會會員辦理消費金融案
    件無擔保債務協商機制與最大債權金融機構香港商香港上海
    豐銀行股份有限公司成立協商條件為月付32,859元，惟依
    聲請人96年度綜合所得稅各類所得資料清單觀之，其96年度
    收入為393,387 元，每月平均收入約32,782元，於扣除上開
    協商條件32,859元後，聲請人幾已無可支配之金錢，縱依聲
    請人於訊問程序所陳述之收入金額34,000元，亦難以維持聲
    請人基本生活之必要支出，況聲請人尚需與配偶共同扶養1
    名子女以及負擔家庭開銷，足見協商成立之條件並未顧慮聲
    請人之資力而未合情理，聲請人如依協商成立條件履行，則
    無法應付日常生活之必要開銷，是聲請人無法續為履行，可
    認符合消費者債務清理例第151 條第5 項「因不可歸責於己
    之事由，至履行顯有重大困難」之規定。再者，依上所述，
    聲請人之經濟境況，亦屬符合不能清償。此外，本件又查無
    聲請人有消費者債務清理條例第6 條第3 項、第8 條或第46
    條各款所定駁回更生聲請之事由存在，則聲請人聲請更生，
    應屬有據；並依首揭規定命司法事務官進行本件更生程序。
四、爰裁定如主文。
中    華    民    國    97    年    12    月    11    日
              民事第一庭    法      官  范明達
上為正本係照原本作成
本件不得抗告
中    華    民    國    97    年    12    月    11    日
                            書  記  官  張豐松


司法院資訊處製作；財團法人民間司法改革基金會備份。
